【裁判字號】    88,訴,176
【裁判日期】    890414
【裁判案由】    偽造文書等
【裁判全文】
臺灣板橋地方法院刑事判決                          八十八年度訴字第一七六號
    公  訴  人  臺灣板橋地方法院檢察署檢察官
    被      告  丁○○
右列被告因偽造文書等案件，經檢察官提起公訴〔八十七年度偵字第一０四一０號〕
，本院判決如左：
    主  文
丁○○無罪。
    理  由
一、公訴意旨如起訴書〔如附件〕。
二、按犯罪事實應依證據認定之，無證據不得推定其犯罪事實，又不能證明被告犯罪
    應諭知無罪之判決，刑事訴訟法第一百五十四條、第三百零一條第一項定有明文
    。共同被告不利於己之陳述，固得採為其他共同被告犯罪之證據，惟此項不利之
    陳述，須無瑕疵可指，而就其他方面調查，又與事實相符，始得採為其他共同被
    告犯罪事實之認定〔最高法院四十六年度台上字第四一九號判例意旨〕。又認定
    犯罪事實應憑積極證據，倘積極證據不足以為不利於被告事實之認定時，即應為
    有利被告之認定，更不必有何有利之證據，最高法院三十年上字第八一六號著有
    判例，所謂「積極證據足以為不利被告事實之認定」，依據同院七十六年臺上字
    第四九八六號判例意旨，係指據為訴訟上證明之全盤證據資料，在客觀上以達於
    通常一般之人均不致於有所懷疑，而得確信被告確曾犯罪之程度；若未達到此一
    程度，而有合理懷疑之存在時，即無從為被告有罪之確信。公訴人認被告丁○○
    涉前開犯嫌，係以「共同被告」丙○○〔業已審結〕不利於己之供述、證人謝雅
    函、甲○○之證述、扣案丙○○所有供盜用他人身分證之申請書貳拾張、手冊壹
    本、帳單貳張、申請人身分證影本壹份、ＳＩＭ卡肆張、行動電話壹支、變音器
    壹台等為據。查：
    〔一〕查證人謝雅函、甲○○證述全文，並無隻字片語語及被告丁○○有無、如
          何、於何時何地與共同被告丙○○為犯意之聯絡與行為之分擔〔參見偵卷
          第十四頁、第十五頁、第五十四頁反面、第五十五頁正面〕，扣案丙○○
          所有供盜用他人身分證之申請書貳拾張、手冊壹本、帳單貳張、申請人身
          分證影本壹份、ＳＩＭ卡肆張、行動電話壹支、變音器壹台等物係八十七
          年五月十八日於「臺北縣三重市○○○路二十六號三樓之二七」共同被告
          「丙○○」租屋處暨循線至「台中市○○區○○里○○路○段三六七之二
          一號十樓」起獲，起獲之際係共同被告丙○○與不知情之乙○○〔另經公
          訴人為不起訴處分〕在場，業據共同被告丙○○於警訊時供明〔參見偵卷
          第六頁正、反面〕，並有扣押物品清單〔附偵卷第十九頁〕足佐，扣案上
          開物品係在共同被告丙○○持有中，難遽認與被告丁○○被訴前開犯嫌，
          有何證據上之關連性，據此，證人謝雅函、甲○○之證言暨扣案上開物品
          ，不適於充被告丁○○被訴前開犯嫌之論據。
    〔二〕起訴書認被告丁○○與共同被告丙○○共犯前開犯行，排除本節〔一〕所
          示諸證據後，僅餘被告丙○○不利於己之供述，惟查：
          〔１〕被告於警訊時供稱：「．．．將該批盜用他人身分證申請的門號用
                『Chamt pattaya hotel 561 moo lo South pattaya room 40z』
                的地址，『郵寄』給他〔丁○○〕使用」〔參見偵卷第八頁反面〕
                ，傾據交通部郵政總局八十八年八月十七日00000000─０
                ０二號函復「於封發國外互換局時，相關清單僅登記郵件號碼及原
                收寄局局名，並未登記寄件人出生日期及身分證字號」，有上開函
                件附本院卷足佐〔參見本院卷第九十四頁〕，被告丙○○乃於本院
                提出洋基通運股份有限公司開立之發票二紙〔附本院卷第九十八頁
                反面〕，辯稱，係交由洋基通運公司寄交丁○○〔參見本院卷第九
                十八頁〕，復據洋基通運股份有限公司函覆「〔上開發票〕係『李
                國柱先生委託本公司台中分公司運送泰國曼谷地區〔ＣＤ壹ＰＳ〕
                ，提單號碼0000000000號，收件人『Mr. aliraza.』之
                案件」，有該公司函附本院卷足佐〔參見本院卷第一０二頁〕，交
                寄人為「李國柱」非被告丙○○、交寄物品為『ＣＤ壹ＰＳ』非Ｓ
                ＩＭ卡，收件人為『Mr. aliraza.』非被告丁○○〔參見本院卷第
                七十二頁密件公文封附外交部領事事務局函載被告丁○○之英文名
                字〕，凡此情節，難認被告丙○○上開不利於己之供述與事實相符
                。
          〔２〕再查，被告於警訊時另供稱：「丁○○共付我新台幣拾玖萬元，扣
                掉我申請行動電話之費用，我實得之利益萬元整」、「丁○○是
                將該筆金錢匯到泰國盤谷銀行給我」、「帳號即為我的身分證字號
                與姓名，我用我的姓名及身分證字號即可提領，共領次，每次提
                領新台幣陸萬元」〔參見偵卷第八頁反面、第九頁正面〕，惟據泰
                國盤谷銀行台北分行八十八年五月二十六日盤銀字第八八一三七號
                函覆以：「經查丙○○身分證字號Ｚ000000000，並未於
                本行設任何帳戶，亦無任何交易紀錄」，有該函附本院卷足參〔附
                本院卷第五十九頁〕，被告乃又供稱：「我確實是盤谷銀行『台中
                』分行」〔參見本院卷第六十三頁〕，本院乃再向泰國盤谷銀行台
                中分行函詢，獲覆：「經查丙○○先生並未於本行開立帳戶，因此
                本行無該員之各類存款紀錄」，亦有泰國盤谷銀行台中分行八十八
                年六月二十六日盤銀字第八八０八號函在卷足佐〔附本院卷第七三
                頁〕，綜據上情，堪信被告丙○○供述被告丁○○為共犯一節為子
                虛，未便遽以共同被告丙○○之上開供述為據，懸揣被告丁○○如
                何與被告丙○○為共犯之犯意聯絡與行為之分擔。
    〔三〕此外，復查無其他積極確切之證據足認被告丁○○涉起訴之前開犯嫌，當
          屬不能證明被告丁○○犯罪，爰依法為無罪之諭知。
三、被告丁○○經合法傳喚，無正當理由未到庭，惟本院認本件係應諭知無罪之案件
    ，爰不待其陳述，逕行判決。
據上論斷，應依刑事訴訟法第三百零六條、第三百零一條第一項，判決如主文。
本案經檢察官黃重綱到庭執行職務。
中      華      民      國      八十九      年     四     月    十四    日
                                      臺灣板橋地方法院刑事第五庭
                                          法  官  陳  福  來
右正本證明與原本無異。
如不服本判決應於送達後十日內向本院提出上訴狀。
                                          書記官  陳  春  銘
中      華      民      國      八十九      年     四     月    十八    日


司法院資訊處製作；財團法人民間司法改革基金會備份。
